{"present": {"1 Singular": {"Affirmative": "im\u00edm", "Question": "an im\u00edm?", "Negative": "n\u00ed im\u00edm"}, "2 Singular": {"Affirmative": "im\u00edonn t\u00fa", "Question": "an im\u00edonn t\u00fa?", "Negative": "n\u00ed im\u00edonn t\u00fa"}, "3 Singular": {"Male": {"Affirmative": "im\u00edonn s\u00e9", "Question": "an im\u00edonn s\u00e9?", "Negative": "n\u00ed im\u00edonn s\u00e9"}, "Female": {"Affirmative": "im\u00edonn s\u00ed", "Question": "an im\u00edonn s\u00ed?", "Negative": "n\u00ed im\u00edonn s\u00ed"}}, "1 Plural": {"Compressed": {"Affirmative": "im\u00edmid", "Question": "an im\u00edmid?", "Negative": "n\u00ed im\u00edmid"}, "Extended": {"Affirmative": "im\u00edonn muid", "Question": "an im\u00edonn muid?", "Negative": "n\u00ed im\u00edonn muid"}}, "2 Plural": {"Affirmative": "im\u00edonn sibh", "Question": "an im\u00edonn sibh?", "Negative": "n\u00ed im\u00edonn sibh"}, "3 Plural": {"Affirmative": "im\u00edonn siad", "Question": "an im\u00edonn siad?", "Negative": "n\u00ed im\u00edonn siad"}, "Passive": {"Affirmative": "im\u00edtear", "Question": "an im\u00edtear?", "Negative": "n\u00ed im\u00edtear"}}, "future": {"1 Singular": {"Affirmative": "imeoidh m\u00e9", "Question": "an imeoidh m\u00e9?", "Negative": "n\u00ed imeoidh m\u00e9"}, "2 Singular": {"Affirmative": "imeoidh t\u00fa", "Question": "an imeoidh t\u00fa?", "Negative": "n\u00ed imeoidh t\u00fa"}, "3 Singular": {"Male": {"Affirmative": "imeoidh s\u00e9", "Question": "an imeoidh s\u00e9?", "Negative": "n\u00ed imeoidh s\u00e9"}, "Female": {"Affirmative": "imeoidh s\u00ed", "Question": "an imeoidh s\u00ed?", "Negative": "n\u00ed imeoidh s\u00ed"}}, "1 Plural": {"Compressed": {"Affirmative": "imeoimid", "Question": "an imeoimid?", "Negative": "n\u00ed imeoimid"}, "Extended": {"Affirmative": "imeoidh muid", "Question": "an imeoidh muid?", "Negative": "n\u00ed imeoidh muid"}}, "2 Plural": {"Affirmative": "imeoidh sibh", "Question": "an imeoidh sibh?", "Negative": "n\u00ed imeoidh sibh"}, "3 Plural": {"Affirmative": "imeoidh siad", "Question": "an imeoidh siad?", "Negative": "n\u00ed imeoidh siad"}, "Passive": {"Affirmative": "imeofar", "Question": "an imeofar?", "Negative": "n\u00ed imeofar"}}, "past": {"1 Singular": {"Affirmative": "d'imigh m\u00e9", "Question": "ar imigh m\u00e9?", "Negative": "n\u00edor imigh m\u00e9"}, "2 Singular": {"Affirmative": "d'imigh t\u00fa", "Question": "ar imigh t\u00fa?", "Negative": "n\u00edor imigh t\u00fa"}, "3 Singular": {"Male": {"Affirmative": "d'imigh s\u00e9", "Question": "ar imigh s\u00e9?", "Negative": "n\u00edor imigh s\u00e9"}, "Female": {"Affirmative": "d'imigh s\u00ed", "Question": "ar imigh s\u00ed?", "Negative": "n\u00edor imigh s\u00ed"}}, "1 Plural": {"Compressed": {"Affirmative": "d'im\u00edomar", "Question": "ar im\u00edomar?", "Negative": "n\u00edor im\u00edomar"}, "Extended": {"Affirmative": "d'imigh muid", "Question": "ar imigh muid?", "Negative": "n\u00edor imigh muid"}}, "2 Plural": {"Affirmative": "d'imigh sibh", "Question": "ar imigh sibh?", "Negative": "n\u00edor imigh sibh"}, "3 Plural": {"Compressed": {"Affirmative": "d'imigh siad", "Question": "ar imigh siad?", "Negative": "n\u00edor imigh siad"}, "Extended": {"Affirmative": "d'im\u00edodar", "Question": "ar im\u00edodar?", "Negative": "n\u00edor im\u00edodar"}}, "Passive": {"Affirmative": "im\u00edodh", "Question": "ar im\u00edodh?", "Negative": "n\u00edor im\u00edodh"}}, "condi": {"1 Singular": {"Affirmative": "d'imeoinn", "Question": "an imeoinn?", "Negative": "n\u00ed imeoinn"}, "2 Singular": {"Affirmative": "d'imeof\u00e1", "Question": "an imeof\u00e1?", "Negative": "n\u00ed imeof\u00e1"}, "3 Singular": {"Male": {"Affirmative": "d'imeodh s\u00e9", "Question": "an imeodh s\u00e9?", "Negative": "n\u00ed imeodh s\u00e9"}, "Female": {"Affirmative": "d'imeodh s\u00ed", "Question": "an imeodh s\u00ed?", "Negative": "n\u00ed imeodh s\u00ed"}}, "1 Plural": {"Compressed": {"Affirmative": "d'imeoimis", "Question": "an imeoimis?", "Negative": "n\u00ed imeoimis"}, "Extended": {"Affirmative": "d'imeodh muid", "Question": "an imeodh muid?", "Negative": "n\u00ed imeodh muid"}}, "2 Plural": {"Affirmative": "d'imeodh sibh", "Question": "an imeodh sibh?", "Negative": "n\u00ed imeodh sibh"}, "3 Plural": {"Compressed": {"Affirmative": "d'imeoid\u00eds", "Question": "an imeoid\u00eds?", "Negative": "n\u00ed imeoid\u00eds"}, "Extended": {"Affirmative": "d'imeodh siad", "Question": "an imeodh siad?", "Negative": "n\u00ed imeodh siad"}}, "Passive": {"Affirmative": "d'imeofa\u00ed", "Question": "an imeofa\u00ed?", "Negative": "n\u00ed imeofa\u00ed"}}, "imper": {"1 Singular": {"Affirmative": "im\u00edm!", "Negative": "n\u00e1 him\u00edm!"}, "2 Singular": {"Affirmative": "imigh!", "Negative": "n\u00e1 himigh!"}, "3 Singular": {"Male": {"Affirmative": "im\u00edodh s\u00e9!", "Negative": "n\u00e1 him\u00edodh s\u00e9!"}, "Female": {"Affirmative": "im\u00edodh s\u00ed!", "Negative": "n\u00e1 him\u00edodh s\u00ed!"}}, "1 Plural": {"Compressed": {"Affirmative": "im\u00edmis!", "Negative": "n\u00e1 him\u00edmis!"}, "Extended": {"Affirmative": "im\u00edodh muid!", "Negative": "n\u00e1 him\u00edodh muid!"}}, "2 Plural": {"Affirmative": "im\u00edg\u00ed!", "Negative": "n\u00e1 him\u00edg\u00ed!"}, "3 Plural": {"Compressed": {"Affirmative": "im\u00edd\u00eds!", "Negative": "n\u00e1 him\u00edd\u00eds!"}, "Extended": {"Affirmative": "im\u00edodh siad!", "Negative": "n\u00e1 him\u00edodh siad!"}}, "Passive": {"Affirmative": "im\u00edtear!", "Negative": "n\u00e1 him\u00edtear!"}}, "pastConti": {"1 Singular": {"Affirmative": "d'im\u00ednn", "Question": "an im\u00ednn?", "Negative": "n\u00ed im\u00ednn"}, "2 Singular": {"Affirmative": "d'im\u00edte\u00e1", "Question": "an im\u00edte\u00e1?", "Negative": "n\u00ed im\u00edte\u00e1"}, "3 Singular": {"Male": {"Affirmative": "d'im\u00edodh s\u00e9", "Question": "an im\u00edodh s\u00e9?", "Negative": "n\u00ed im\u00edodh s\u00e9"}, "Female": {"Affirmative": "d'im\u00edodh s\u00ed", "Question": "an im\u00edodh s\u00ed?", "Negative": "n\u00ed im\u00edodh s\u00ed"}}, "1 Plural": {"Compressed": {"Affirmative": "d'im\u00edmis", "Question": "an im\u00edmis?", "Negative": "n\u00ed im\u00edmis"}, "Extended": {"Affirmative": "d'im\u00edodh muid", "Question": "an im\u00edodh muid?", "Negative": "n\u00ed im\u00edodh muid"}}, "2 Plural": {"Affirmative": "d'im\u00edodh sibh", "Question": "an im\u00edodh sibh?", "Negative": "n\u00ed im\u00edodh sibh"}, "3 Plural": {"Compressed": {"Affirmative": "d'im\u00edd\u00eds", "Question": "an im\u00edd\u00eds?", "Negative": "n\u00ed im\u00edd\u00eds"}, "Extended": {"Affirmative": "d'im\u00edodh siad", "Question": "an im\u00edodh siad?", "Negative": "n\u00ed im\u00edodh siad"}}, "Passive": {"Affirmative": "d'im\u00edt\u00ed", "Question": "an im\u00edt\u00ed?", "Negative": "n\u00ed im\u00edt\u00ed"}}, "subj": {"1 Singular": {"Affirmative": "go n-im\u00ed m\u00e9", "Negative": "n\u00e1r im\u00ed m\u00e9"}, "2 Singular": {"Affirmative": "go n-im\u00ed t\u00fa", "Negative": "n\u00e1r im\u00ed t\u00fa"}, "3 Singular": {"Male": {"Affirmative": "go n-im\u00ed s\u00e9", "Negative": "n\u00e1r im\u00ed s\u00e9"}, "Female": {"Affirmative": "go n-im\u00ed s\u00ed", "Negative": "n\u00e1r im\u00ed s\u00ed"}}, "1 Plural": {"Compressed": {"Affirmative": "go n-im\u00edmid", "Negative": "n\u00e1r im\u00edmid"}, "Extended": {"Affirmative": "go n-im\u00ed muid", "Negative": "n\u00e1r im\u00ed muid"}}, "2 Plural": {"Affirmative": "go n-im\u00ed sibh", "Negative": "n\u00e1r im\u00ed sibh"}, "3 Plural": {"Affirmative": "go n-im\u00ed siad", "Negative": "n\u00e1r im\u00ed siad"}, "Passive": {"Affirmative": "go n-im\u00edtear", "Negative": "n\u00e1r im\u00edtear"}}, "verbal noun": "imeacht", "verbal adjective": "imithe"}